臺灣板橋地方法院刑事判決　　　　　　　　　　　　　九十一年度易字第四六七號
　　公　訴　人　臺灣板橋地方法院檢察署檢察官
　　被　　　告　甲○○
右列被告因妨害秩序案件，經檢察官提起公訴（九十年度偵字第一九六五六號），本
院判決如左：
    主  文
甲○○以文字，公然煽惑他人犯罪，處拘役伍拾日，如易科罰金，以參佰元折算壹日
。
扣案六合彩明牌解說單八張、紅色原子筆乙支均沒收。
    事  實
一、甲○○前於民國八十六年六月四日因賭博罪，經本院以八十六年度易字第三一三
    號判處罰金二千元確定，並於八十七年三月十七日執行完畢（不構成累犯）。仍
    不知悔改，竟基於販賣六合彩明牌、煽惑他人賭博之犯意，於九十年十一月二十
    日上午某時起至中午十二時三十分許間，在臺北縣三重市○○○○道「萬善同祠
    堂」前之不特定多數人得以共見共聞之公共場所，以六合彩解說單及紅色原子筆
    ，向不詳之人解說六合彩明牌，並擬以每份不詳之價格，兜售該六合彩明牌，而
    以文字，公然煽惑他人簽賭六合彩犯賭博罪行。嗣於同日中午十二時三十分許，
    在上址為警當場查獲，並扣得其所有供犯罪所用之六合彩明牌解說單八張、紅色
    原子筆乙支。
二、案經臺北縣警察局三重分局移送臺灣板橋地方法院檢察署檢察官偵查起訴。
    理  由
一、訊據被告甲○○就於右揭時、地在場之事實固供認不諱，惟否認有何販賣六合彩
    明牌、煽惑他人犯罪之妨害秩序犯行，辯稱：伊當時在該處看別人放風箏，旁邊
    有人在賣明牌，伊剛過去看，拿到一張明牌單，即被警察由後衣領抓住，賣明牌
    的人即逃跑云云，惟查：
（一）右開事實，業據證人即當日查獲被告之警員洪信富於檢察官偵查中證述：當日
      例行巡邏至萬善同內，渠等有三人分頭巡視，當渠進入萬善同時，見甲○○與
      二名不知男子在販賣明牌，被告持明牌解說單及筆在手上，正向另一名男子兜
      售明牌，因伊只有一人，另二名不知名男子趁渠打電話時逃逸，故只抓到被告
      ，渠上前時離被告約十公尺，就見被告手持前開物品向他人兜售，並無他人轉
      交之情事等語（詳偵查卷第二十三頁反頁），及於本院調查中仍證稱：伊當時
      甫到場時，見到被告甲○○拿著筆及解說單在向其他不詳之人解說，當場查獲
      被告的筆及解說單，當場有好幾個攤位在販賣明牌，甲○○是其中一攤，渠當
      時是抓三攤，但在連絡其他人支援時，被跑了二個，渠未抓圍觀之人，解說單
      未掉到地上，都是在被告身上或手上，並非別人塞給被告者，渠一次抓三個時
      ，是搭住他們的肩膀進來，渠並未抓被告之衣領，一旁雖有人說被告不是販賣
      明牌之人，但是渠是從被告身上查獲解說單，所以移送被告等情綦詳（本院九
      十一年三月四日訊問筆錄）。此外並有六合彩明牌解說單八張及紅色原子筆乙
      支扣案可資佐證。再就扣案六合彩明牌解說單部分，被告於警訊中雖供稱係販
      賣明牌的人看到警察來，隨即將前述明牌解說單數紙交給伊云云（偵查卷第六
      頁反頁），惟此既為證人乙○○所否認，且衡諸常情，現行犯於遭警追緝時，
      當亟脫困，倉皇避走，或將供犯罪所用之物隨身裹藏或任意棄擲，焉有轉交予
      特定之人，旋又恰為警當場緝獲之理，被告前揭辯詞，非符常情，已難足採，
      況被告於本院調查中又改稱：伊剛過去看，拿到明牌單，扣案明牌單，僅有一
      張係賣明牌之人交給伊者，其餘是警察自地上拾起者云云（本院九十一年二月
      十八日訊問筆錄），益徵其供詞之反覆，洵難置信。故扣案物品均是被告所有
      ，用以解說六合彩販售明牌，而以此文字方式煽惑他人簽注六合彩賭博，彰彰
      至明。
（二）末按被告所舉證人林騰濝於本院九十一年三月四日調查中雖證稱：當時被告僅
      在旁觀看，並非販賣明牌者云云，但林騰濝當時距被告有十公尺之距，且係在
      放風箏，此經證人林騰濝供明在卷，再經本院質以警察到達前，有無人在解說
      明牌時，卻稱伊不知道，伊在外面放風箏，不知道有沒有人販賣明牌云云，是
      其既於距被告十公尺之處放風箏，何以確知當時販賣明牌者為何人？再者，林
      騰濝先證稱警察逮捕被告時，伊在旁邊云云，然經證人即警員乙○○稱逮捕被
      告時，林騰濝並未在場之情後，林騰濝即稱：伊當時在遠遠的地方，警察不知
      道等語（均詳本院同日訊問筆錄），可見林騰濝所言亦先後互歧，其所為證詞
      ，核有不實且難遽信，是其所供殊難採為被告有利之證明。
（三）綜上，被告所辯，顯係卸責之詞，不足採信。本件事證明確，被告犯行洵堪認
      定。
二、查被告於臺北縣三重市○○○○道「萬善同祠堂」前，向不特定之顧客兜售六合
    彩明牌，並擬以不詳價格販賣，核其所為，係犯刑法第一百五十三條第一款之以
    文字，公然煽惑他人犯罪之罪。爰審酌被告前於八十六年六月四日因賭博罪，經
    本院以八十六年度易字第三一三號判處罰金二千元確定，並於八十七年三月十七
    日執行完畢，仍不思自檢，再犯本罪，及否認犯行之犯後態度，惟對社會所生危
    害尚微併其犯罪之手段、目的等一切情狀，量處如主文所示之刑，並諭知易科罰
    金之折算標準。至扣案之六合彩明牌解說單八張及紅色原子筆乙支，係被告所有
    供其犯罪所用之物，茲如前述，爰依刑法第三十八條第一項第二款之規定宣告沒
    收之。
據上論結，應依刑事訴訟法第二百九十九條第一項前段，刑法第一百五十三條第一款
、第四十一條第一項、第三十八條第一項第二款，罰金罰鍰提高標準條例第一條前段
、第二條，判決如主文。
本案經檢察官朱帥俊到庭執行職務。
中      華      民      國    九十一    年      三      月    二十五    日
                                    臺灣板橋地方法院刑事第四庭
                                          法  官  許仕楓
右正本證明與原本無異。
如不服本判決，應於判決送達後十日內，向本院提出上訴狀。
                                          書記官  周百川
中      華      民      國    九十一    年      三      月    二十六    日
附錄本案論罪科刑法條全文：
刑法第一百五十三條
以文字、圖畫演說或他法，公然為左列行為之一者，處二年以下有期徒刑，拘役或一
千元以下罰金：
一、煽惑他人犯罪者。
二、煽惑他人違背法令，或抗拒合法之命令者。
